【裁判字號】    97,交聲,1782
【裁判日期】    971117
【裁判案由】    違反道路交通管理處罰條例聲明異議
【裁判全文】
臺灣桃園地方法院交通事件裁定        97年度交聲字第1782號
原處分機關  交通部公路總局新竹區監理所桃園監理站
異  議  人
即受處分人  甲○○
上列異議人即受處分人因違反道路交通管理處罰條例案件，對於
交通部公路總局新竹區監理所桃園監理站民國97年11月13日所為
之處分（原處分案號：桃監裁罰字第裁52-ZFC061564號），聲明
異議，本院裁定如下：
    主  文
原處分撤銷。
甲○○汽車駕駛人，行駛於高速公路未依規定與前車保持安全距
離，處罰鍰新臺幣仟元，並記違規點數壹點。
    理  由
一、按「汽車行駛於高速公路、快速公路或設站管制之道路，不
    遵使用限制、禁止、行車管制及管理事項之管制規則而有下
    列行為者，處汽車駕駛人新臺幣3000元以上6000元以下罰鍰
    ：二、未保持安全距離。」，又「汽車駕駛人有下列各款所
    列條款之一者，除依原條款處罰鍰外，並予記點：一、有第
    33 條第 1 項……情形之一者，各記違規點數一點。」，道
    路交通管理處罰條例第33條第1項第2 款、第63條第1項第1
    款分別定有明文。
二、查異議人於民國97年3 月1 日11時33分許，駕駛7503-MZ 號
    自小客車行駛國3 公路94.4公里南未依規定與前車保持安全
    距離，經警舉發一節，有舉發照片1 張、舉發違反道路交通
    管理事件通知單1 紙在卷可查，而異議人對此事實並未爭執
    ，故上開事實可堪認定。
三、異議人聲明異議主張略以：伊未收到罰單，伊於10月24日上
    網始查悉伊於97年3 月1 日於國道違規，嗣伊向監理站申訴
    ，方收到罰單，希望可繳原先之罰鍰3000元等語。
四、經查：行駛於高速公路未依規定與前車保持安全距離，依前
    述道路交通管理處罰條例第33條第1 項第2 款之規定應予處
    罰，異議人於上開時未依規定與前車保持安全距離，業如前
    述，應依前述道路交通管理處罰條例第33條第1 項第2 款之
    規定裁處罰鍰。惟按：送達除法規另有規定外，由行政機關
    依職權為之。送達由行政機關自行或交由郵政機關送達；由
    郵政機關送達者，以一般郵遞方式為之，但文書內容對人民
    權利義務有重大影響者應為掛號。行政程式法第67條、第68
    條第1 項、第3 項分別訂有明文。又送達，不能依前二條規
    定為之者，得將文書寄存送達地之地方自治或警察機關，並
    作送達通知書二份，一份黏貼於應受送達住居所、事務所、
    營業所或其就業處所門首，另一份交由鄰居轉交或置於該送
    達處所信箱或其他適當位置，以為送達；前項情形，由郵政
    機關為送達者，得將文書寄存於送達地之郵政機關。行政程
    式法第74條第1 項、第2 項亦定有明文。經查，本件內政部
    警政署國道公路警察局第六警察隊（下稱原舉發機關）填製
    之公警局交字第ZFC061564 號通知單經招領逾期，嗣經異議
    人申訴，始重新送達等情，有交通部公路總局新竹區監理所
    桃園監理站97年11月10日竹監桃字第0973141114號函附卷可
    稽，由此顯見其舉發通知單並未合法送達，異議人顯無從依
    道路交通管理處罰條例第9 條第1 項之規定，享有自行到案
    接受裁決或按期限繳納較低罰鍰之利益，是內政部警政署國
    道公路警察局第六警察隊未將舉發通知單合法送達該舉發通
    知單于異議人，足以剝奪異議人如前述之利益，原處分機關
    未查，逕對異議人依照違反道路交通管理事件統一裁罰基準
    表，裁處6,000 元，顯已侵害異議人上開程式利益，是其所
    為原處分，於法尚有未洽。原處分既有上開違誤，自應由本
    院予以撤銷，並另依道路交通管理處罰條例第第33條第1項
    第2 款、第63條第1 項第1 款、違反道路交通管理事件統一
    裁罰基準表，裁處罰鍰3,000 元，並記違規點數1 點，以資
    適法。
五、據上論斷，應依道路交通案件處理辦法第20條前段，裁定如
    主文。
中    華    民    國    97    年    11    月    17    日
                  交通法庭    法  官  宣玉華
上正本證明與原本無異。
如不服本裁定，應於裁定送達後5日內向本院提出抗告狀。
                              書記官  陳育萱
中    華    民    國    97    年    11    月    17    日


司法院資訊處製作；財團法人民間司法改革基金會備份。
